臺灣士林地方法院刑事判決　　　　　　　 93年度易字第765號
公　訴　人　臺灣士林地方法院檢察署檢察官
被　　　告　丙○○
　　　　　　　　　　（
上列被告因竊盜案件，經檢察官提起公訴（93年度偵字第6805號
、第6917號），本院經訊問被告後，被告為認罪之答辯，合議庭
裁定由受命法官獨任以簡式審判程序審理，並判決如下：
    主  文
丙○○連續攜帶兇器竊盜，處有期徒刑壹年。螺絲起子壹支沒收
。
    事  實
一、丙○○基於意圖為自己不法所有之概括犯意，自民國93年4
    月4 日起，至93年6 月1 日止，分別在如附表所示之台北市
    等地，攜帶其所有客觀上足以對人之生命、身體安全構成威
    脅而具有危險性之螺絲起子1 支，以敲破自小客車車窗玻璃
    （毀損車窗部分，均未據告訴）侵入車內竊取財物之方式，
    連續竊取李錦坤、乙○○、甲○○及丁○○等人安裝於其等
    所有自小客車內之汽車音響及液晶電視螢幕等財物（竊取時
    間、地點、自用小客車車號及竊得財物等均詳如附表所示）
    ，得手後逃逸，並以新台幣（下同）4,000 元至6,000 元不
    等之價格，透過跳蚤雜誌變賣後，所得供己花用殆盡。嗣經
    附表編號1 、2 、3 所示之被害人向警報案，並於現場採獲
    可疑指紋，經送鑑定比對後，發現與檔存丙○○之指紋相符
    ，並於93年7 月9 日晚間10時許，為警在台北市大同區○○○路、民生西路口查獲，始悉上情。
二、案經臺北市政府警察局大同分局報請臺灣士林地方法院檢察
    署檢察官偵查起訴。
    理  由
一、上揭犯罪事實，業據被告丙○○於警詢、偵查及本院審理時
    坦承不諱，核與被害人李錦坤、乙○○、丁○○、甲○○於
    警詢中指訴情節相符，且警員於被害人李錦坤、乙○○、丁○○報案後，即至現場採證，分別在被害人遭竊之自用小客
    車上發現被告之指紋等情，並有附表編號1 之現場照片11幀
    、內政部警政署刑事警察局93年4 月15日刑紋字第09300819
    18號鑑驗書（見台灣台北地方法院檢察署93年度偵字第1657
    0 號第14至18頁、第9 至11頁）、附表編號2 之內政部警政
    署刑事警察局93年6 月18日刑紋字第0930122337號鑑驗書（
    見台灣士林地方法院檢察署93年度偵字第6917號第26 至29
    頁）、附表編號3 之現場照片29幀、內政部警政署刑事警察
    局93年6 月14日刑紋字第0930113193號鑑驗書（見台灣士林
    地方法院檢察署93年度偵字第6805號第33至47、第19至22頁
    ）等在卷可稽。足徵被告之自白與事實相符，本件事證明確
    ，被告犯行洵堪認定。
二、按刑法第321 條第1 項第3 款之攜帶兇器竊盜罪，其所稱「
    兇器」，其種類並無限制，凡客觀上足對人之生命、身體、
    安全構成威脅，具有危險性之兇器均屬之，且祇須行竊時攜
    帶此種具有危險性之兇器為已足，並不以攜帶之初有行兇之
    意圖為必要，最高法院79年台上字第5253號判例可資參照。
    查被告丙○○所攜帶之螺絲起子1 支，為金屬材質之五金工
    具，質地堅硬，被告持以行竊，客觀上足以對人之生命、身
    體產生相當之危害，性質上均屬兇器無訛。核被告丙○○就
    如附表所示之犯行，均係犯刑法第321 條第1 項第3 款之攜
    帶兇器竊盜罪。被告先後所為4 次竊盜犯行，時間緊接，手
    法相似，犯罪基本構成要件相同，顯係基於概括犯意反覆而
    為，應依刑法第56條連續犯之規定，依法加重其刑。檢察官
    雖僅就被告所犯如附表編號2 、3 、4 所示之竊盜犯行起訴
    ，附表編號1 所示之犯行，雖未據檢察官起訴，惟此部分因
    與前開已起訴有罪之部分，具有裁判上1 罪之連續犯關係，
    為起訴效力所及，本院自得併予審理，附此指明。爰審酌被
    告年輕力壯，理應奮發向上，捨此不由，竟一再竊取他人財
    物，本應從重量刑，惟念其到案坦承犯行，態度良好，並參
    酌其犯罪動機、目的、手段及所得利益等一切情狀，量處如
    主文所示之刑。
三、被告丙○○係持其所有之螺絲起子1 支為行竊工具，業據被
    告於本院審理時供承明確，雖未扣案，惟不能證明業已滅失
    ，爰依刑法第38條第1 項第2 款之規定宣告沒收。
四、檢察官併案意旨（94年度偵字第3843號）略以：被告丙○○
    與陳皇君共同基於為自己不法所有之犯意聯絡，於94年3 月
    31日凌晨3 時許，由被告丙○○持陳皇君所有、客觀上足供
    兇器使用之螺絲起子4 支及剪刀1 支，先破壞停放在台北縣
    蘆洲市○○路與復興路口、不詳車號之自用小客車右前車窗
    ，再進入車內竊取音響1 台，陳皇君則在一旁把風，嗣員警
    循線於當日6 時20分許在「傳奇之戀」網咖（設於台北市○○區○○街44號）逮捕被告丙○○，因認與本案起訴部分具
    有裁判上一罪之連續犯關係，請求併案審理等語。經查，本
    案被告所犯上開加重竊盜罪係自93年4 月4 日起至93年6 月
    1 日止，而本件併案審理之竊盜犯行係94年3 月31日，其犯
    罪時間相隔已達10個月之久，併案部分是否基於概括犯意而
    為，已非無疑。且被告丙○○曾因業務侵占案件，經本院以
    92年度簡字第427 號判決處有期徒刑6 月確定，於93年8 月
    5 日入監執行，因折抵刑期於93年12月29日縮刑期滿，是被
    告於該段入監服刑期間亦無犯罪之可能。況被告於本院審理
    時亦已供稱：因伊欠陳皇君錢，陳皇君要汽車音響，要伊偷
    給他、若陳皇君沒有要伊去偷，伊不會去偷等語（參本院94
    年4 月21日審理筆錄），足見被告為前開起訴有罪犯行後，
    係另行起意再為本件併案之竊盜犯行，二者間顯非基於概括
    犯意而為，應予分論併罰，自無裁判上一罪之連續犯關係，
    本院無從併予審理，此部分亦應退由檢察官另行依法偵辦，
    併此敘明。
據上論斷，應依刑事訴訟法第273條之1第1項、第299條第1項前
段，刑法第56條、第321 條第1 項第3 款、第38條第1 項第2款
，判決如主文。
本案經檢察官鄭世揚到庭執行職務。
中　　華　　民　　國　　94　　年　　5 　　月　　12　　日
　　　　　　　　　刑事第三庭法　官　王俊雄
以上正本證明與原本無異。
如不服本判決應於判決送達後10日內向本院提出上訴狀。
                            書記官  許秋莉
中　　華　　民　　國　　94　　年　　5 　　月　　13　　日
附錄本案論罪科刑法條之依據：
刑法第321條第1項第3款
犯竊盜罪而有左列情形之一者，處六月以上、五年以下有期徒刑
：
  三、攜帶兇器而犯之者。
附表：
┌─┬───┬──────┬────┬───┬─────┐
│編│時  間│車輛停放地點│ 車  號 │被害人│ 失竊物品 │
│號│      │            │        │      │          │
├─┼───┼──────┼────┼───┼─────┤
│1 │93年4 │台北市中山區│6695-DM │李錦坤│行車電腦螢│
│  │月4 日│中山北路2段1│號自小客│      │幕及汽車音│
│  │凌晨4 │28巷4號前   │車      │      │響換片機  │
│  │時許  │            │        │      │          │
├─┼───┼──────┼────┼───┼─────┤
│2 │93年5 │台北市大同區│9E-3768 │乙○○│國際牌汽車│
│  │月7 日│迪化街1 段60│號自小客│      │音響及伸縮│
│  │凌晨3 │號前        │車      │      │型液晶電視│
│  │時許  │            │        │      │螢幕各一台│
├─┼───┼──────┼────┼───┼─────┤
│3 │93年5 │台北市大同區│9711-GT │丁○○│NEC牌汽車V│
│  │月10日│哈密街45巷4 │號自小客│      │CD音響一組│
│  │凌晨1 │號前        │車      │      │          │
│  │時許  │            │        │      │          │
├─┼───┼──────┼────┼───┼─────┤
│4 │93年5 │台北市大同區│5335-DM │甲○○│DVD 影音播│
│  │月29日│延平北路4段2│號自小客│      │放機（含顯│
│  │晚上8 │31號前      │車      │      │示器）主機│
│  │時許至│            │        │      │一組      │
│  │6月1日│            │        │      │          │
│  │晚間9 │            │        │      │          │
│  │時許間│            │        │      │          │
│  │不詳某│            │        │      │          │
│  │時    │            │        │      │          │
└─┴───┴──────┴────┴───┴─────┘
